臺灣高等法院臺中分院刑事判決　　　　　　　　　　九十一年度上易字第五七○號
　　上　訴　人　臺灣彰化地方法院檢察署檢察官
　　被　　　告　丁○○
右上訴人因被告贓物案件，不服臺灣彰化地方法院九十年度易字第一七七三號中華民
國九十一年一月二十二日第一審判決（起訴案號：臺灣彰化地方法院檢察署九十年度
偵字第四四一九號），提起上訴，本院判決如左：
    主      文
原判決撤銷。
丁○○收受贓物，累犯，處有期徒刑肆月，如易科罰金，以佰元折算壹日。
    事      實
一、丁○○曾犯麻醉藥品管理條例、肅清煙毒條例、竊盜等罪，分別被判處有期徒刑
    六月、二年二月、六月，經合併執行，於民國（下同）九十年一月十五日執行完
    畢，仍不知悔改，復於九十年六月二十一日零時三十分許，在彰化縣溪州鄉不詳
    地點，明知不詳姓名者（由警方繼續追查中）所竊得持有之車牌號碼Ｒ４─４７
    ３５號自用小貨車（原係甲○○所有，於不詳時間，在彰化縣永靖鄉頂崁巷八號
    住處附近失竊）及其上所附載之冰箱一台（原係丙○○所有，於不詳時間，在彰
    化縣北斗鎮○○路一四八號住處失竊），係屬來源不明之贓物，竟仍收受而駕駛
    該車，搭載林天恩、張聯信前往彰化縣北斗鎮。嗣丁○○於九十年六月二十一日
    凌晨一時許，駕駛前揭自用小貨車途經彰化縣北斗鎮地○路二二六號前時，為警
    查獲。
二、案經彰化縣警察局北斗分局移送臺灣彰化地方法院檢察署檢察官偵查起訴。
    理      由
一、訊據被告丁○○坦承於前揭時、地收受並駕駛車牌號碼Ｒ４─４７３５號自用小
    貨車之事實不諱，惟矢口否認有右開贓物犯行，於警訊時辯稱：伊不知道該車為
    贓車云云，於偵查中辯稱：未看到車上有冰箱云云。經查，被害人甲○○於警訊
    時證稱：伊於九十年六月二十一日凌晨接獲警方電話通知所有車牌號碼Ｒ４─４
    ７３５號自小貨車遭竊時，正在睡覺，不知車子已被竊取等語；被害人丙○○於
    警訊時證稱：伊不知冰箱被竊取而未報案等語，是該自用小貨車及冰箱係分別於
    不詳時間，在彰化縣永靖鄉頂崁巷八號被害人甲○○住處附近及彰化縣北斗鎮○
    ○路一四八號丙○○住處遭竊一節，應可認定，其屬贓物無訛。再佐以本件被警
    查獲時，扣案之Ｔ型板手乃插在該車鎖匙孔內，且該車並無加蓋車蓬，偌大之冰
    箱置放在車上，被告對此均應有看見，及被告於被警查獲之際，原係將車停靠路
    邊，於見警時即駕車加速逃逸，並在撞上水泥柱後，與另外二名不詳姓名、年籍
    之男子棄車脫逃等情，足認被告於收受及駕駛前開自用小貨車時，主觀上有贓物
    之認識無誤，其所辯顯係事後卸責之詞，不足採信。此外，復有扣案之Ｔ型板手
    一支、贓物認領保管單、照片及彰化地方法院檢察署公務電話紀錄單等在卷足資
    佐證。事證明確，被告犯行堪以認定。至於被告於原審調查時供稱上開車輛及冰
    箱係其一人行竊所得云云，然此供述與警訊、偵查及本院訊問時所供不同，自不
    足採信，附此敘明。
二、核被告所為係犯刑法第三百四十九條第一項之收受贓物罪，被告曾因麻醉藥品管
    理條例、肅清煙毒條例、竊盜等罪，分別被判處有期徒刑六月、二年二月、六月
    ，經合併執行，於九十年一月十五日執行完畢，此有被告全國前案紀錄表附卷足
    憑，其於執行完畢後五年內再犯本件有期徒刑以上之罪，應依累犯規定加重其刑
    。原審未加詳查，而為被告無罪之判決，即有未當，檢察官上訴據此指摘原審判
    決不當，其上訴為有理由，應由本院將原審判決撤銷改判。爰審酌被告犯罪之動
    機、目的、手段、所生損害及犯後態度等一切情狀，衡情量處有期徒刑四月，並
    諭知易科罰金之折算標準。扣案之Ｔ型板手一支是否能認係收受贓物所用之物尚
    有疑問且非屬必要沒收之物，本院認毋庸宣告沒收，併此敘明。
三、據上論斷，應依刑事訴訟法第三百六十九條第一項前段、第三百六十四條、第二
    百九十九條第一項前段，刑法第三百四十九條第一項、第四十七條、第四十一條
    第一項前段、罰金罰鍰提高標準條例第一條前段、第二條，判決如主文。
本案經檢察官乙○○到庭執行職務。
中      華      民      國　    九十一     年     五      月     七 　　日
                                臺灣高等法院臺中分院刑事第三庭
                                      審判長法  官　陳　朱  貴
                                            法　官　廖　柏　基
                                            法　官　劉　連　星
右正本證明與原本無異。
不得上訴。
                                            書記官  黃  禎　祥
中      華      民      國　    九十一     年     五      月     八 　　日
附錄法條：
中華民國刑法第三百四十九條：
收受贓物者，處三年以下有期徒刑、拘役或五百元以下罰金。
搬運、寄藏、故買贓物或為擔保者，處五年以下有期徒刑、拘役或科或併科一千元以
下罰金。
因贓物變得之財物，以贓物論。
                            　　　　　　　　　　　　　　　　　　　　　　Ｒ
